臺灣桃園地方法院刑事判決　　　　　　　95年度訴字第2216號
公　訴　人　臺灣桃園地方法院檢察署檢察官
被　　　告　乙○○
指定辯護人　本院公設辯護人甲○○
上列被告因違反毒品危害防制條例案件，經檢察官提起公訴（95
年度毒偵字第4792號），被告於本院準備程序進行中就被訴事實
為有罪之陳述，經告知簡式審判程序之旨，並聽取當事人之意見
後，本院合議庭裁定由受命法官獨任進行簡式審判程序，檢察官
聲請改依協商程序而為判決，本院判決如下：
　　主  文
乙○○施用第一級毒品，處有期徒刑捌月，減為有期徒刑肆月，
如易科罰金，以新臺幣壹仟元折算壹日。扣案之海洛因肆包（合
計淨重零點壹玖公克）均沒收銷燬之；盛裝前開海洛因之包裝袋
肆個（空包裝總重零點捌捌公克）及注射針筒壹支均沒收。
    事實及理由
一、犯罪事實：
    被告乙○○前於民國88年間因施用毒品案件，經臺灣板橋地
    方法院以88年度毒聲字第6855號裁定送觀察、勒戒，因認有
    繼續施用傾向，於88年10月29日入勒戒處所，因認有繼續施
    用之傾向，經同院以88年度毒聲字第7399號裁定令入戒治處
    所施以強制戒治，嗣經同院以89年度毒聲字第2493號裁定停
    止戒治併付保護管束，於89年5 月6 日釋放出所，再經同院
    以89年度毒聲字第5698號裁定撤銷停止戒治，並於91年4 月
    24日戒治期滿執行完畢出所。詎仍不知悔改，明知海洛因係
    毒品危害防制條例所稱之第一級毒品，不得非法持有及施用
    ，竟於前揭戒治執行完畢釋放後5 年內，基於施用第一級毒
    品海洛因之犯意，於95年9 月2 日凌晨0 時許，在桃園縣桃
    園市○○路1216巷5 弄17號1 樓處所內，以將海洛因摻水置
    入注射針筒內施打之方式，施用第一級毒品海洛因1 次。嗣
    於95年9 月2 日晚間8 時50分許，在桃園縣桃園市○○路與
    經國路口為警查獲，並扣得及海洛因4 包（合計淨重0.19公
    克）及其所有供（但非專供）施用第一級毒品海洛因所用盛
    裝前開海洛因之包裝袋4 個（空包裝總重0.88公克）及注射
    針筒1 支。案經桃園縣政府警察局桃園分局報告臺灣桃園地
    方法院檢察署檢察官偵查起訴。
二、證據：
（一）被告於本院審理中之自白。
（二）桃園縣政府警察局桃園分局被採尿人姓名編號對照表1 份
      。
（三）臺灣檢驗科技股份有限公司濫用藥物尿液檢驗報告1 份。
（四）法務部調查局95年9月19日調科壹字第09523016970號鑑定
      書1 份。
（五）扣案被告所有之海洛因4 包（合計淨重0.19公克）及被告
      所有供（但非專供）施用第一級毒品海洛因所用盛裝前開
      海洛因之包裝袋4 個（空包裝總重0.88公克）、注射針筒
      1 支。
（六）臺灣高等法院被告前案紀錄表1 份。
三、本件經檢察官與被告、辯護人於審判外達成協商之合意且被
    告已認罪，其合意內容為如主文所示（減刑部分除外）。經
    查前述協商合意並無刑事訴訟法第455 條之4 第1 項所列情
    形之1 ，檢察官聲請改依協商程序而為判決，本院爰不經言
    詞辯論，於協商合意範圍內為協商判決。末按，中華民國96
    年罪犯減刑條例業於96年7 月16日施行，查本件被告上開犯
    行係在96年4 月24日前，且核無該條例第3 條各款所定不得
    減刑之事由，應依中華民國96年罪犯減刑條例第2 條第1 項
    第3 款，減其刑期2 分之1 ，並依刑法第41條第1 項，諭知
    易科罰金之折算標準。
四、扣案之白色粉末4 包（合計淨重0.19公克），經送法務部調
    查局鑑驗結果，確含第一級毒品海洛因成分，此有該局95年
    9 月19日調科壹字第09523016970 號鑑定書在卷可佐，爰依
    毒品危害防制條例第18條第1 項前段規定，沒收銷燬之。盛
    裝前開海洛因之包裝袋4 個（空包裝總重0.88公克）及注射
    針筒1 支，為被告所有供（但非專供）犯本件施用第一級毒
    品海洛因犯行所用之物，業據被告供承在卷，爰依刑法第38
    條第1 項第2 款之規定宣告沒收。
五、應適用之法條：刑事訴訟法第273 條之1 第1 項、第455 條
    之2 第1 項、第455 條之4 第2 項、第455 條之8 、第454
    條第1 項、第2 項，毒品危害防制條例第10條第1 項、第18
    條第1 項前段，刑法第11條前段、第41條第1 項前段、第38
    條第1 項第2 款，刑法施行法第1 條之1 第1 項、第2 項但
    書，中華民國96年罪犯減刑條例第2 條第1 項第3 款、第7
    條、第9 條。
六、本判決除有刑事訴訟法第455 條之4 第1 項第1 款、第2 款
    、第4 款、第6 款、第7 款所定情形之1 ，或違反同條第2
    項規定者外，不得上訴。
七、如有前述例外得上訴之情形，又不服本件判決，得自判決送
    達之日起10日內，向本院提出上訴書狀，上訴於第2 審法院
    。
中　　華　　民　　國　　96　　年　　8 　　月　　26　　日
                  刑事第十一庭  法　官　林蕙芳
以上正本證明與原本無異。
如不服本判決，應於判決送達後10日內向本院提出上訴狀（應附
繕本），其未敘述上訴理由者，應於上訴期間屆滿後20日內補提
理由書狀於本院，上訴於臺灣高等法院。
  　　　　　　　　　　　　　　　書記官　李佩玲
中　　華　　民　　國　　96　　年　　9 　　月　　3 　　日
附錄論罪科刑依據之法條：
毒品危害防制條例第10條
施用第一級毒品者，處 6 月以上 5 年以下有期徒刑。
施用第二級毒品者，處 3 年以下有期徒刑。
